臺灣臺中地方法院刑事判決
110年度訴字第2403號
公  訴  人  臺灣臺中地方檢察署檢察官
被      告  鄭佳宗



指定辯護人  本院公設辯護人蔡育萍
上列被告因違反毒品危害防制條例等案件，經檢察官提起公訴（
110年度偵字第39700號）及移送併辦（111年度偵字第2751號）
，本院判決如下：
    主    文
乙○○犯如附表編號1至7主文欄所示之罪，各處如附表編號1至7主
文欄所示之刑及沒收。所處不得易服社會勞動之有期徒刑部分，
應執行有期徒刑捌年拾月。
    犯罪事實
一、乙○○明知海洛因、甲基安非他命分別為毒品危害防制條例所
    規定之第一、二級毒品，不得非法販賣，且甲基安非他命亦
    經行政院衛生署（現改制為衛生福利部）公告禁止使用，為
    藥事法所規定之禁藥，不得非法轉讓，竟分別為下列行為：
  ㈠基於販賣第二級毒品以營利之犯意，以其持用之門號0000000
    000號行動電話作為販賣毒品之聯絡工具，於民國110年8月2
    6日19時許與陳柏融聯絡，雙方達成買賣毒品之合意後，乙○
    ○遂於同日19時38分許，在位於臺中市東勢區新盛三街之全
    家便利商店旁之小廟前，交付第二級毒品甲基安非他命1小
    包予陳柏融，並當場向其收取新臺幣（下同）1,000元之毒
    品價金，以此方式完成第二級毒品甲基安非他命之買賣交易
    。  
  ㈡基於販賣第二級毒品以營利之犯意，以其持用之門號0000000
    000號行動電話作為販賣毒品之聯絡工具，於110年8月28日1
    1時至15時許與陳柏融聯絡，雙方達成買賣毒品之合意後，
    乙○○遂於同日16時許，在位於臺中市東勢區東勢高中旁之人
    行道，交付第二級毒品甲基安非他命1小包予陳柏融，並當
    場向其收取1,000元之毒品價金，以此方式完成第二級毒品
    甲基安非他命之買賣交易。  
  ㈢基於販賣第二級毒品以營利之犯意，以其持用之門號0000000
    000號行動電話作為販賣毒品之聯絡工具，於110年8月29日1
    0時許與陳柏融聯絡，雙方達成買賣毒品之合意後，乙○○遂
    於同日11時許，在位於臺中市○○區○○街000號之和興宮旁，
    交付第二級毒品甲基安非他命1小包予陳柏融，並當場向其
    收取1,000元之毒品價金，以此方式完成第二級毒品甲基安
    非他命之買賣交易。  
  ㈣基於販賣第二級毒品以營利之犯意，以其持用之門號0000000
    000號行動電話作為販賣毒品之聯絡工具，於110年9月9日0
    時至4時許與吳仁聰聯絡，雙方達成買賣毒品之合意後，乙○
    ○遂於同日4時40分許，在位於臺中市東勢區聚福街10巷之東
    新橋上，交付第二級毒品甲基安非他命1小包予吳仁聰，並
    當場向其收取500元之毒品價金，以此方式完成第二級毒品
    甲基安非他命之買賣交易。
  ㈤基於販賣第一級毒品以營利之犯意，以其持用之門號0000000
    000號行動電話作為販賣毒品之聯絡工具，於110年10月2日6
    時許與吳仁聰聯絡，雙方達成買賣毒品之合意後，乙○○遂於
    同日6時25分許，在位於臺中市東勢區聚福街10巷之東新橋
    上，交付第一級毒品海洛因1小包予吳仁聰，並當場向其收
    取1,000元之毒品價金，以此方式完成第一級毒品海洛因之
    買賣交易。
  ㈥基於販賣第二級毒品以營利之犯意，以其持用之門號0000000
    000號行動電話作為販賣毒品之聯絡工具，於110年11月3日1
    6時至22時許與徐宇威聯絡，雙方達成買賣毒品之合意後，
    乙○○遂於同日22時30分許，在位於臺中市○○區○○路000號之
    真正好旅社之停車場小客車內，交付第二級毒品甲基安非他
    命予徐宇威，並當場向其收取300元之毒品價金，以此方式
    完成第二級毒品甲基安非他命之買賣交易。
  ㈦基於轉讓禁藥之犯意，以其持用之門號0000000000號行動電
    話作為轉讓禁藥之聯絡工具，於110年11月4日0時至1時許與
    徐宇威聯絡後，乙○○遂於同日1時6分許，在位於臺中市東勢
    區新盛街與新盛九街交岔路口之停車場小客車內，無償轉讓
    數量不詳（無積極證據證明淨重達10公克以上）之禁藥甲基
    安非他命予徐宇威。
二、經警依本院核發之通訊監察書對乙○○持用之上開2支行動電
    話門號實施通訊監察後，復持本院核發之搜索票於110年12
    月1日，前至乙○○斯時位於臺中市○○區○○路000號2樓住處執
    行搜索，當場扣得毒品殘渣袋1個、記事本2本、OPPO A53行
    動電話1支（IMEI：000000000000000、000000000000000號
    ，內含門號0000000000號SIM卡1張）及HTC Butterfly行動
    電話1支（IMEI：000000000000000號，內含門號0000000000
    號SIM卡1張），始查悉上情。
三、案經臺灣臺中地方檢察署檢察官指揮臺中市政府警察局東勢
    分局偵查起訴及移送併辦。
　　理    由
一、證據能力部分：
　　按被告以外之人於審判外之陳述，雖不符刑事訴訟法第159
    條之1至同條之4之規定，而經當事人於審判程序同意作為證
    據，法院審酌該言詞陳述或書面陳述作成時之情況，認為適
    當者，亦得為證據；當事人、代理人或辯護人於法院調查證
    據時，知有同法第159條第1項不得為證據之情形，而未於言
    詞辯論終結前聲明異議者，視為有前項之同意，刑事訴訟法
    第159條之5定有明文。查本判決以下所引用各項證據資料中
    屬於被告乙○○以外之人於審判外陳述之傳聞證據部分，被告
    、辯護人及檢察官於本院審理中均同意有證據能力（見本
    院110年度訴字第2403號卷【下稱本院卷】第71、264至270
    頁），且被告、辯護人及檢察官於調查證據時，已知其內容
    及性質，皆未於言詞辯論終結前聲明異議，本院審酌上開證
    據取得過程並無瑕疵，與本案待證事實間復具有相當關聯性
    ，亦無證明力明顯過低之情，認為以之作為本案證據核屬適
    當，依前揭規定，應有證據能力；又以下所引用各項非供述
    證據，經查並無違反法定程序取得之情，依刑事訴訟法第15
    8條之4規定反面解釋，亦應有證據能力。
二、認定犯罪事實所憑之證據及理由：
　㈠上開犯罪事實，業據被告於警詢、偵查及本院審理中均坦承
    不諱（見臺灣臺中地方檢察署110年度偵字第39700號卷【下
    稱偵卷】第29至33、35至45、57至73、575至581頁及本院卷
    第70、272頁），核與證人陳柏融、吳仁聰及徐宇威於警詢
    及偵查中之證述情節（見偵卷第127至143、187至215、249
    至265、381至383、453至461、467至477、481至488、567至
    570頁）均相符合，並有毒品交易現場照片（見偵卷第55、2
    91至293、299、300、507至513頁）、本院110年聲搜字第16
    37號搜索票（見偵卷第75頁）、臺中市政府警察局東勢分局
    搜索扣押筆錄暨扣押物品目錄表（見偵卷第87至91頁）、本
    院110年聲監字第546號通訊監察書暨其附表（見偵卷第607
    、608頁）、本院110年聲監續字第801號通訊監察書暨其附
    表（見偵卷第609、610頁）、本院110年聲監續字第904號通
    訊監察書暨其附表（見偵卷第611、612頁）、本院110年聲
    監字第612號通訊監察書暨其附表（見偵卷第613、614頁）
    及本院110年聲監續字第903號通訊監察書暨其附表（見偵卷
    第615、616頁）等件在卷可稽，是被告上開之任意性自白與
    事實相符，堪以採信。　　
　㈡按以我國法令對販賣毒品者臨以嚴刑，惟毒品仍無法禁絕，
    其原因實乃販賣毒品存有巨額之利潤可圖，故販賣毒品者，
    如非為巨額利潤，必不冒此重刑之險，是以有償販賣毒品者
    ，除非另有反證證明其出於非圖利之意思而為，概皆可認其
    係出於營利之意而為（最高法院93年度台上字第1651號、87
    年度台上字第3164號判決意旨參照）。而販賣毒品罪所謂「
    意圖」，即犯罪之目的，原則上不以發生特定結果為必要，
    祇須有營利之意圖為已足，不以買賤賣貴從中得利為必要（
    最高法院97年度台上字第4862號判決意旨參照）。況販賣毒
    品乃違法行為，非可公然為之，且有其獨特之販售路線及管
    道，亦無公定之價格，復可任意增減其分裝之數量，而每次
    買賣之價量，亦可能隨時依市場貨源之供需情形、交易雙方
    之關係深淺、資力、對行情之認知、查緝是否嚴緊，及購買
    者被查獲時供述購買對象之可能性風險評估等事由，而異其
    標準，非可一概而論，因之販賣之獲利，除經坦承犯行，或
    帳冊價量均臻明確外，委難察得實情，而販賣之人從價差或
    量差中牟利方式雖異，惟其圖利之非法販賣行為則均相同，
    是縱未確切查得販賣賺取之實際差價，但除別有事證，足認
    確未牟利之情形外，尚難執此認非法販賣之事證有所不足（
    最高法院101年度台上字第180號判決意旨參照）。查本案被
    告販賣毒品犯行，既屬有償之行為，揆諸前揭說明，倘非有
    利可圖，其當無平白無故甘冒遭查緝重判之風險，並願意花
    費額外之勞力、時間及費用而販賣毒品予購毒者之理，且本
    案被告販賣毒品犯行有從中獲取部分毒品供己施用之利益一
    節，業據被告於本院審理中供陳明確（見本院卷第70、111
    頁），足見被告主觀上顯然具有販賣以營利之意圖甚明。
　㈢綜上所述，本案事證明確，被告上開犯行均堪認定，應予依
    法論科。
三、論罪科刑：
　㈠按行為人轉讓甲基安非他命（未達法定應加重其刑之一定數
    量）予成年男子，同時該當藥事法第83條第1項轉讓禁藥罪
    及毒品危害防制條例第8條第2項轉讓第二級毒品罪之構成要
    件，應依重法優於輕法之原則，擇較重之轉讓禁藥罪論處（
    最高法院刑事大法庭109年度台上大字第1089號裁定意旨參
    照）。查本案被告如犯罪事實欄一㈦所示犯行，係轉讓甲基
    安非他命予成年男子徐宇威，卷內亦無積極證據足證被告轉
    讓甲基安非他命之數量，已達行政院依毒品危害防制條例第
    8條第6項頒訂之「轉讓毒品加重其刑之數量標準」第2條第1
    項第2款關於第二級毒品為淨重10公克以上之情形，揆諸前
    揭說明，自應以較重之轉讓禁藥罪論處。是核被告如犯罪事
    實欄一㈠至㈣、㈥所為，均係犯毒品危害防制條例第4條第2項
    之販賣第二級毒品罪；如犯罪事實欄一㈤所為，係犯毒品危
    害防制條例第4條第1項之販賣第一級毒品罪；如犯罪事實欄
    一㈦所為，係犯藥事法第83條第1項之轉讓禁藥罪。被告因販
    賣而持有第一、二級毒品之低度行為，為販賣之高度行為所
    吸收，均不另論罪。又被告所犯轉讓禁藥罪部分，因藥事法
    未有處罰持有禁藥之明文，持有禁藥即不成立犯罪，自無為
    轉讓之高度行為吸收之情形，併予敘明。被告所犯如犯罪事
    實欄一㈠至㈦所示之7罪，犯意各別，行為互殊，應予分論併
    罰。至檢察官移送併辦部分，與起訴之犯罪事實為同一事實
    ，本即為本院審理之範圍，附此敘明。
　㈡被告前因施用毒品案件，經本院以106年度豐簡字第532號判
    決處有期徒刑5月確定，於106年11月15日易科罰金執行完畢
    等情，有臺灣高等法院被告前案紀錄表及上開刑事判決各1
    份（見本院卷第15至23、275至277頁）附卷足憑，是被告於
    上述徒刑執行完畢後，5年以內故意再犯本案有期徒刑以上
    之各罪，均為累犯，復審酌被告本案犯罪之動機、目的、手
    段、情節、素行及所生危害等一切情狀（詳後述㈥），認本
    案核無司法院大法官會議釋字第775號解釋意旨所指依刑法
    第47條第1項規定對被告加重最低本刑，即致生其所受之刑
    罰超過其所應負擔罪責之情形，故爰依刑法第47條第1項規
    定均加重其刑（除法定刑為死刑、無期徒刑部分依法不得加
    重）。至辯護人雖為被告辯以：被告之前案為施用毒品案件
    ，其前案與本案之罪質不同，請不予加重其刑等語。惟按司
    法院釋字第775號解釋，依解釋文及理由之意旨，係指構成
    累犯者，不分情節，一律加重最低本刑，於不符合刑法第59
    條所定要件之情形下，致生行為人所受之刑罰超過其所應負
    擔罪責之個案，不符罪刑相當原則、比例原則。於此範圍內
    ，在修正前，為避免發生上述罪刑不相當之情形，法院就該
    個案應裁量是否加重最低本刑；依此，該解釋係指個案應量
    處最低法定刑、又無法適用刑法第59條在內減輕規定之情形
    ，法院應依此解釋意旨裁量不予加重最低本刑。是以，法院
    就個案應依上開解釋意旨，裁量是否加重最低本刑，並非以
    被告論以累犯之前科與本案罪質不同，作為限制不得裁量累
    犯加重之要件。是辯護人上開所陳，尚難憑採。
　㈢按犯毒品危害防制條例第4條至第8條之罪於偵查及歷次審判
    中均自白者，減輕其刑，毒品危害防制條例第17條第2項定
    有明文。又行為人轉讓同屬禁藥之第二級毒品甲基安非他命
    （未達法定應加重其刑之一定數量）予成年人（非孕婦），
    依重法優於輕法之原則，擇較重之藥事法第83條第1項轉讓
    禁藥罪論處，如行為人於偵查及歷次審判中均自白，仍應適
    用毒品危害防制條例第17條第2項規定減輕其刑（最高法院
    刑事大法庭109年度台上大字第4243號裁定意旨參照）。查
    被告就本案犯行，業於偵查及本院審理中均自白犯罪，已如
    前述，應依毒品危害防制條例第17條第2項規定均減輕其刑
    ，並依法先加後減之。
　㈣本案起訴書已載明：被告所稱毒品上游，均未破獲等語（見
    本院卷第12頁），足徵本案並無因被告之供述因而查獲其毒
    品來源之情形，自無從依毒品危害防制條例第17條第1項規
    定減免其刑。
　㈤又辯護人請求就被告本案販賣第一、二級毒品犯行部分，依
    刑法第59條規定酌減被告之刑，經查：
　⒈按刑法第59條規定犯罪之情狀可憫恕者，得酌量減輕其刑，
    其所謂「犯罪之情狀」，與同法第57條規定科刑時應審酌之
    一切情狀，並非有截然不同之領域，於裁判上酌減其刑時，
    應就犯罪一切情狀（包括第57條所列舉之10款事項），予以
    全盤考量，審酌其犯罪有無可憫恕之事由（即有無特殊之原
    因與環境，在客觀上足以引起一般同情，以及宣告法定低度
    刑，是否猶嫌過重等等），以為判斷。而就販賣毒品案件中
    ，同為販賣毒品之人，其原因動機不一，犯罪情節未必盡同
    ，或有大盤毒梟者，亦有中、小盤分，甚或僅止於吸毒者友
    儕間為求互通有無之有償轉讓者亦有之，其販賣行為所造成
    危害社會之程度自屬有異，於此情形，倘依其情狀處以適當
    徒刑，即足以懲儆，並可達防衛社會之目的者，自非不可依
    客觀之犯行與主觀之惡性二者加以考量其情狀，是否有可憫
    恕之處，適用刑法第59條規定酌量減輕其刑，期使個案裁判
    之量刑，能斟酌至當，符合比例原則（最高法院95年度台上
    字第6157號判決意旨參照）。查本案被告販賣第一級毒品，
　　戕害國民健康，助長施用毒品惡習，行為固屬不該，惟本案
    被告販賣第一級毒品之數量及金額（1,000元）尚屬非鉅，
    且販賣之對象（1人）及次數（1次）亦屬甚少，乃小額零星
    販賣，獲利非高，與大宗走私或利用幫派組織結構販賣者相
    較，本案對於國家社會所生危害之程度顯然較低，與為求鉅
    額獲利販賣大量毒品之情形有別，而不得與販毒之大盤毒梟
    相提並論，是被告本案販賣第一級毒品犯行之客觀情節及主
    觀惡性尚非重大，縱令已依毒品危害防制條例第17條第2項
    規定減輕其刑，本院認被告本案販賣第一級毒品犯行部分，
    仍有在客觀上足以引起一般人之同情，即使宣告最低度刑，
    猶嫌過重而應予憫恕之情及情輕法重之憾，爰依刑法第59條
    規定酌減其刑，並依法先加後遞減之。　
　⒉按刑法第59條之酌量減輕其刑，必於犯罪另有特殊原因或情
    狀，在客觀上足以引起一般同情，而確可憫恕者，認為即予
    宣告法定低度刑期，猶嫌過重者，或因立法至嚴，確有情輕
    法重之情形，始有其適用（最高法院98年度台上字第4603號
    判決意旨參照）。經查，茲審酌毒品戕害國人身心健康，且
    嚴重影響社會治安，故政府立法嚴禁販賣毒品，並以高度刑
    罰來遏止毒品泛濫之問題，惟被告明知毒品為政府嚴令所禁
    止，為牟取不法利益，竟仍恣意販賣第二級毒品，顯見其並
    未考慮販賣毒品對社會、國人之不良影響，害人害己，使施
    用者成癮，陷入不可自拔之困境，影響國家整體之未來至深
    且鉅，且本案被告販賣第二級毒品之對象（3人）及次數（5
    次）均屬非少，影響層面非輕，復查無被告個人方面存有何
    種特殊之原因與環境而迫使其必須為本案販賣第二級毒品犯
    行，兼衡以被告本案販賣第二級毒品犯行部分，依毒品危害
    防制條例第17第2項規定減輕其刑後之最低度刑已大幅降低
    原本之刑度，是本院認被告本案販賣第二級毒品犯行在客觀
    上實不足引起一般同情而有即使宣告最低度刑，猶嫌過重而
    應予憫恕之情或有情輕法重之憾甚明。從而，被告本案販賣
    第二級毒品犯行部分，並無適用刑法第59條規定酌減其刑之
    餘地。
　㈥爰審酌被告明知毒品及禁藥對於國民身心戕害之嚴重性，竟
    仍罔顧他人身心健康，販賣毒品以牟取不法利益，並恣意轉
    讓禁藥，助長毒品及禁藥之流通與泛濫，又販賣毒品及轉讓
    禁藥常使施用者之經濟、生活地位發生實質改變，並易滋生
    其他刑事犯罪，殊值非難；並考量被告犯後已坦承犯行之犯
    後態度；兼衡以被告本案犯罪之動機、目的、手段、情節、
    素行、所生危害及其自陳國中畢業之智識程度、羈押前從事
    加工工作、月收入2萬5,000元至3萬元、未婚、無未成年子
    女需扶養（見本院卷第273頁）等一切情狀，各量處如附表
    編號1至7主文欄所示之刑，並審酌其所犯數罪之態樣、手段
    、動機均屬相同，於併合處罰時責任非難重複程度甚高，爰
    就所處不得易服社會勞動之有期徒刑部分，定其應執行之刑
    如主文所示，以資懲儆。
四、沒收：
　㈠扣案之記事本1本（封面為小狗圖案）係供被告為本案犯行使
    用之物，應依毒品危害防制條例第19條第1項規定，於被告
    各該罪刑項下均宣告沒收；扣案之OPPO A53行動電話1支（I
    MEI：000000000000000、000000000000000號，內含門號000
    0000000號SIM卡1張）係供被告為犯罪事實欄一㈠至㈤所示犯
    行使用之物，應依毒品危害防制條例第19條第1項規定，於
    被告上開罪刑項下均宣告沒收；未扣案之不詳廠牌行動電話
    1支（內含門號0000000000號SIM卡1張）係供被告為犯罪事
    實欄一㈥、㈦所示犯行使用之物，應依毒品危害防制條例第19
    條第1項、刑法第38條第4項規定，於被告上開罪刑項下均宣
    告沒收，於全部或一部不能沒收或不宜執行沒收時，追徵其
    價額。
　㈡本案被告販賣毒品所獲取之價金（共4,800元），乃其犯罪所
    得，均未據扣案，應依刑法第38條之1第1項前段、第3項規
    定，於被告上開罪刑項下分別宣告沒收，於全部或一部不能
    沒收或不宜執行沒收時，追徵其價額。
　㈢至其餘扣案物，卷內尚乏積極證據足證與被告本案犯行有關
    ，自均無從宣告沒收，附此敘明。
據上論斷，應依刑事訴訟法第299條第1項前段，毒品危害防制條
例第4條第1項、第2項、第17條第2項、第19條第1項，藥事法第8
3條第1項，刑法第11條、第47條第1項、第59條、第51條第5款、
第38條第4項、第38條之1第1項前段、第3項，判決如主文。
本案經檢察官洪佳業提起公訴及移送併辦，檢察官甲○○到庭執行
職務。
中    華    民    國    111    年    6    月     10   日
                  刑事第十六庭  審判長法  官  江彥儀
                                      
　　　　　　　　　　　　　　　　　　　法  官  陳怡君
                                      
　　　　　　　　　　　　　　　　　　　法  官  呂超群
以上正本證明與原本無異。
如不服本判決應於收受送達後20日內向本院提出上訴書狀，並應
敘述具體理由；其未敘述上訴理由者，應於上訴期間屆滿後20日
內向本院補提理由書（均須按他造當事人之人數附繕本）「切勿
逕送上級法院」。
　　　　                              書記官  許丞儀
中　　華　　民　　國　　111 　年　　6 　　月　　13　　日
附錄法條：
毒品危害防制條例第4條
製造、運輸、販賣第一級毒品者，處死刑或無期徒刑；處無期徒
刑者，得併科新臺幣3千萬元以下罰金。
製造、運輸、販賣第二級毒品者，處無期徒刑或10年以上有期徒
刑，得併科新臺幣1千5百萬元以下罰金。
製造、運輸、販賣第三級毒品者，處7年以上有期徒刑，得併科
新臺幣1千萬元以下罰金。
製造、運輸、販賣第四級毒品者，處5年以上12年以下有期徒刑
，得併科新臺幣5百萬元以下罰金。
製造、運輸、販賣專供製造或施用毒品之器具者，處1年以上7年
以下有期徒刑，得併科新臺幣1百50萬元以下罰金。
前五項之未遂犯罰之。
藥事法第83條
明知為偽藥或禁藥，而販賣、供應、調劑、運送、寄藏、牙保、
轉讓或意圖販賣而陳列者，處7年以下有期徒刑，得併科新臺幣5
千萬元以下罰金。
犯前項之罪，因而致人於死者，處7年以上有期徒刑，得併科新
臺幣1億元以下罰金；致重傷者，處3年以上12年以下有期徒刑，
得併科新臺幣7千5百萬元以下罰金。
因過失犯第1項之罪者，處2年以下有期徒刑、拘役或科新臺幣5
百萬元以下罰金。
第一項之未遂犯罰之。
附表：　　
編號 犯罪事實 主文  1 犯罪事實欄一㈠所示犯行 乙○○販賣第二級毒品，處有期徒刑伍年參月。扣案之記事本壹本（封面為小狗圖案）、OPPO A53行動電話壹支（IMEI：八六二○○○○○○○○○○一三、八六二○○○○○○○○○○Ｏ五號，內含門號○○○○○○○○○○號SIM卡壹張）均沒收；未扣案之犯罪所得新臺幣壹仟元沒收，於全部或一部不能沒收或不宜執行沒收時，追徵其價額。  2 犯罪事實欄一㈡所示犯行 乙○○販賣第二級毒品，處有期徒刑伍年參月。扣案之記事本壹本（封面為小狗圖案）、OPPO A53行動電話壹支（IMEI：八六二○○○○○○○○○○一三、八六二○○○○○○○○○○Ｏ五號，內含門號○○○○○○○○○○號SIM卡壹張）均沒收；未扣案之犯罪所得新臺幣壹仟元沒收，於全部或一部不能沒收或不宜執行沒收時，追徵其價額。  3 犯罪事實欄一㈢所示犯行 乙○○販賣第二級毒品，處有期徒刑伍年參月。扣案之記事本壹本（封面為小狗圖案）、OPPO A53行動電話壹支（IMEI：八六二○○○○○○○○○○一三、八六二○○○○○○○○○○Ｏ五號，內含門號○○○○○○○○○○號SIM卡壹張）均沒收；未扣案之犯罪所得新臺幣壹仟元沒收，於全部或一部不能沒收或不宜執行沒收時，追徵其價額。  4 犯罪事實欄一㈣所示犯行 乙○○販賣第二級毒品，處有期徒刑伍年貳月。扣案之記事本壹本（封面為小狗圖案）、OPPO A53行動電話壹支（IMEI：八六二○○○○○○○○○○一三、八六二○○○○○○○○○○Ｏ五號，內含門號○○○○○○○○○○號SIM卡壹張）均沒收；未扣案之犯罪所得新臺幣伍佰元沒收，於全部或一部不能沒收或不宜執行沒收時，追徵其價額。  5 犯罪事實欄一㈤所示犯行 乙○○販賣第一級毒品，處有期徒刑柒年捌月。扣案之記事本壹本（封面為小狗圖案）、OPPO A53行動電話壹支（IMEI：八六二○○○○○○○○○○一三、八六二○○○○○○○○○○Ｏ五號，內含門號○○○○○○○○○○號SIM卡壹張）均沒收；未扣案之犯罪所得新臺幣壹仟元沒收，於全部或一部不能沒收或不宜執行沒收時，追徵其價額。  6 犯罪事實欄一㈥所示犯行 乙○○販賣第二級毒品，處有期徒刑伍年貳月。扣案之記事本壹本（封面為小狗圖案）沒收；未扣案之不詳廠牌行動電話壹支（內含門號○○○○○○○○○○號SIM卡壹張）、犯罪所得新臺幣參佰元均沒收，於全部或一部不能沒收或不宜執行沒收時，追徵其價額。  7 犯罪事實欄一㈦所示犯行 乙○○轉讓禁藥，處有期徒刑伍月。扣案之記事本壹本（封面為小狗圖案）沒收；未扣案之不詳廠牌行動電話壹支（內含門號○○○○○○○○○○號SIM卡壹張）沒收，於全部或一部不能沒收或不宜執行沒收時，追徵其價額。